最  高  行  政  法  院  裁  定
                                     100年度裁字第2037號
上  訴  人  陳政
                          送達代收人  郭蔣玉梅
被 上訴 人  勞工保險局
代  表  人  陳益民
上列當事人間勞工保險爭議事件，上訴人對於中華民國100年4月
27日臺中高等行政法院99年度簡字第215號判決，提起上訴，本
院裁定如下：
    主  文
上訴駁回。
上訴審訴訟費用由上訴人負擔。
    理  由
一、按對於高等行政法院判決上訴，非以其違背法令為理由，不
    得為之，行政訴訟法第242條定有明文。是違背法令係當事
    人提起上訴之理由，依同法第244條第1項第4款規定，應於
    上訴狀表明之。所稱表明上訴理由，應對於高等行政法院判
    決有何違背法令之事由為具體之指摘，即表明原判決所違背
    之法令及其具體內容暨依訴訟資料合於該違背法令之具體事
    實。上訴狀或理由書如未表明上開所述上訴理由，即難認已
    對高等行政法院判決之違背法令有具體之指摘，其上訴自難
    認為合法。
二、上訴人以全航科技有限公司為投保單位，加入勞工保險為被
    保險人，因右骨盆骨折、右髖骨及臗腱斷裂於民國99年1月
    23日經診斷為永久失能，嗣於99年2月4日檢據申請失能給付
    。案經被上訴人審查結果，以其失能程度符合勞工保險失能
    給付標準附表第12-23項第9等級及第12-29項第11等級，依
    規定可合併升等為第8等級，乃以99年2月12日保給核字第09
    9031003993號函（下稱原處分），核定按該等級給付標準及
    其診斷永久失能之當月起前6個月平均月投保薪資新臺幣(下
    同）19,140元(平均日投保薪資638元)，發給失能給付360日
    計229,680元。上訴人不服，循序提起行政訴訟，經原審法
    院判決駁回後，提起上訴。其上訴意旨略以：關於勞工保險
    相關法規中，一再提及「經過1年以上復健由醫師診斷始得
    認定」，係指經過1年之復健，始得認定1年前意外事故之嚴
    重性。則本件失能給付之保險事故發生時點，亦即該保險給
    付之計算基準日應為「發生交通事故之日」，而非「失能診
    斷確定日」等語，為其論據。惟核其所陳上述理由，無非係
    就原審取捨證據、認定事實之職權行使事項為爭議，而對原
    判決有何違背法令情事並無具體指摘，依上開規定，其上訴
    為不合法，應予駁回。又簡易訴訟當事人上訴，應表明所涉
    法律見解具原則性情事，經本院許可後，其上訴始為合法；
    如未表明，經命補正後，仍未補正，即應裁定駁回其上訴。
    本件為簡易訴訟，上訴人未表明有何法律見解涉及原則性，
    惟如前所述，上訴人之上訴未對原判決具體表明上訴理由，
    其上訴為不合法，應逕行駁回，自無庸命其補正本件有無所
    涉法律見解具原則性情事，併此敘明。
三、據上論結，本件上訴為不合法。依行政訴訟法第249條第1項
    前段、第104條、民事訴訟法第95條、第78條，裁定如主文
    。
中    華    民    國    100   年    8     月    18    日
                    最高行政法院第三庭
                        審判長法官  黃  璽  君
                              法官  楊  惠  欽
                              法官  吳  東  都
                              法官  陳  金  圍
                              法官  蕭  惠  芳

以  上  正  本  證  明  與  原  本  無  異
中    華    民    國    100   年    8     月    18    日
                              書記官  伍  榮  陞